# Abertura da Sprint 10

|    Data    | Versão |         Descrição         |           Autor(es)           |
| :--------: | :----: | :-----------------------: | :---------------------------: |
| 01/11/2021 |  1.0   | Abertura da *Sprint* 10 | [Lucas Fellipe](https://github.com/lucasfcm9) |

**Data**: 30 de Outubro de 2021

**Redigida por**: Lucas Fellipe

**Participantes**: 
* Daniel Coimbra (MDS)
* Gabriel Freitas (MDS)
* Iuri Severo (EPS)
* João Pedro (EPS)
* Lucas Fellipe (EPS)
* Natan Tavares (MDS)
* Paulo Henrique (MDS)
* Pedro Rodrigues (EPS)

## Planning

### Duração

| Duração |   Início   |     Fim    |
| ------- | ---------- | ---------- |
| 6 dias  | 25/10/2021 | 30/10/2021 |

### Sprint Backlog

| Descrição da Tarefa | Responsável(eis) | Pontuação | Débito Técnico |
| ------------------- | :--------------: | :-------: | :------------: |
| [E07US01 - Eu, como pesquisador, desejo filtrar os registros, para facilitar a minha busca](https://github.com/fga-eps-mds/2021.1-Pro-Especies-Docs/issues/84) |  Paulo Henrique e Gabriel Freitas  | 3 | 1 |
| [E07US02 - Eu,como pesquisador,desejo exportar os registros para fora do aplicativo, para melhores estudos sobre os dados registrados](https://github.com/fga-eps-mds/2021.1-Pro-Especies-Docs/issues/85) | Daniel Coimbra e João Victor Batista  | 5 | 1 |
| [E10 - Eu, como usuário, desejo acessar uma janela de instruções, para que eu consiga entender como o aplicativo funciona](https://github.com/fga-eps-mds/2021.1-Pro-Especies-Docs/issues/157) | João Pedro Guedes | 5 | 0 |
| Documentar *Sprint* |             Lucas Fellipe             | 0 | 0 |
| Atualizar os documentos da *Wiki* (EVM, Riscos, *Sprints*, etc) | Lucas Fellipe | 0 | 0 |
| Extrair as métricas do SonarCloud para a realização da análise no Jupyter Notebook | EPS (Todos) | 0 | 0 |
| Criar um *script* para pegar as imagens da planilha e salvar no banco de dados | Pedro Rodrigues | 0 | 0 |
| [*HOTFIX* - Adicionar indicador de carregamento](https://github.com/fga-eps-mds/2021.1-Pro-Especies-Docs/issues/144) | Daniel Coimbra | 0 | 0 |
| [*HOTFIX* - Ordenar registros por data decrescente](https://github.com/fga-eps-mds/2021.1-Pro-Especies-Docs/issues/146) | João Victor Batista | 0 | 0 |
| *HOTFIX* - Popular imagens dos peixes na *wiki* | Pedro Rodrigues | 0 | 0 |
| [*HOTFIX* - Espaçamento na lista peixes da biblioteca](https://github.com/fga-eps-mds/2021.1-Pro-Especies-Docs/issues/147) | João Pedro | 0 | 0 |
| [*HOTFIX* - Imagens na tela de listagem de biblioteca e registros não estão aparecendo](https://github.com/fga-eps-mds/2021.1-Pro-Especies-Docs/issues/148) | João Pedro | 0 | 0 |
| [*HOTFIX* - Adicionar indicador de carregamento](https://github.com/fga-eps-mds/2021.1-Pro-Especies-Docs/issues/144) | João Pedro | 0 | 0 |
| [*HOTFIX* - Remoção do arredondamento na foto dos peixes](https://github.com/fga-eps-mds/2021.1-Pro-Especies-Docs/issues/149) | João Pedro | 0 | 0 |
| [*HOTFIX* - Remover botão de exportar para pescador e de registrar para pesquisador](https://github.com/fga-eps-mds/2021.1-Pro-Especies-Docs/issues/150) | Gabriel Freitas | 0 | 0 |
| [*HOTFIX* - Grande grupo e Grupo no Registro](https://github.com/fga-eps-mds/2021.1-Pro-Especies-Docs/issues/142) | João Victor Batista e Gabriel Freitas | 0 | 0 |
| [*HOTFIX* - Atualizar *checkbox* da interface](https://github.com/fga-eps-mds/2021.1-Pro-Especies-Docs/issues/159) | João Victor Batista e Iuri Severo | 0 | 0 |
| [*HOTFIX* - Refatoração da *request* para exportação em FishLog](https://github.com/fga-eps-mds/2021.1-Pro-Especies-Docs/issues/154) | Daniel Coimbra e João Victor Batista | 0 | 0 |
| [*HOTFIX* - Correção da tela de visualização de peixes e corrigir centralização](https://github.com/fga-eps-mds/2021.1-Pro-Especies-Docs/issues/145) | João Pedro | 0 | 0 |
| [*HOTFIX* - Jest Reports](https://github.com/fga-eps-mds/2021.1-Pro-Especies-Docs/issues/140) | Gabriel Freitas | 0 | 0 |
| [*HOTFIX* - Pipeline quebrando por não encontrar o arquivo de configuração](https://github.com/fga-eps-mds/2021.1-Pro-Especies-Docs/issues/136) | João Pedro Guedes | 0 | 0 |
| [*HOTFIX* - Remoção do expiresIn da autenticação do usário](https://github.com/fga-eps-mds/2021.1-Pro-Especies-Docs/issues/138) | Paulo Henrique | 0 | 0 |

> Se houver débito técnico ele deverá ser incluso na tabela de Sprint Baccklog e a coluna de Débito Técnico deverá ser alterada para "1" (true)

# Pareamentos
* João Victor Batista e Iuri Severo;
* Daniel Coimbra e João Victor Batista;
* João Victor Batista e Gabriel Freitas;
* Paulo Henrique e Gabriel Freitas.

# Papéis
***Scrum Master***: Lucas Fellipe<br>
***Product Owner***: João Pedro Guedes<br>
**Arquiteto**: Iuri Severo<br>
***DevOps***: Pedro Rodrigues<br>

**Equipe de Desenvolvimento**:
* Daniel Coimbra
* Gabriel Freitas
* Natan Tavares
* João Victor
* Paulo Henrique