# Showcase

| Data       | Versão | Descrição            | Autor             |
|:----------:|:------:|:--------------------:|:-----------------:|
| 13/08/2021 | 1.0 | Criação do documento do Showcase  | [Lucas Fellipe](https://github.com/lucasfcm9) |
| 14/08/2021 | 1.1 | Atualização do documento do Showcase  | [Lucas Fellipe](https://github.com/lucasfcm9) |

Reunião realizada no *Discord*.

**Data**: 10 de Agosto de 2021

**Redigida por**: Lucas Fellipe

**Participantes**:

- Daniel Coimbra (MDS)
- Gabriel Freitas (MDS)
- Iuri Severo (EPS)
- João Pedro (EPS)
- Lucas Fellipe (EPS)
- Natan Tavares (MDS)
- João Victor (MDS)
- Paulo Henrique (MDS)
- Pedro Rodrigues (EPS)
- Oscar (Cliente)

Hoje vai acontecer as seguintes atividades: **Showcase**.

## Showcase

<p align="justify"> &emsp;&emsp;Essa atividade consiste em demonstrar o MVP para o cliente e validá-lo. O João Pedro fez a apresentação e demonstrou, de forma clara, todo o nosso MVP para o Oscar (cliente), passando tópico por tópico. O cliente gostou bastante da nossa apresentação, dizendo que está bem encaminhado, mas pediu para que houvessem alterações no nosso MVP. As alterações foram as seguintes:</p>

* A questão da georeferência, que é uma funcionalidade muito importante para o aplicativo;
* Não priorizar o mapa de calor, já que existem ferramentas capazes de fazer isso;
* Não deixar os pescadores cadastrarem novas espécies de peixes, pelo fato deles não saberem os dados técnicos referentes à esses peixes. Nesse caso, os pesquisadores que vão preencher esses dados;
* Colocar como prioridade a funcionalidade de fazer com que o aplicativo funcione *offline*, para o preenchimento dos dados.

Esses foram os pontos levantados pelo cliente durante a reunião. 

# Pautas pós-reunião
<p align="justify"> &emsp;&emsp;Logo após a apresentação do Showcase, foi conversado com o cliente sobre a realização de protótipos de baixa fidelidade, enquanto o <i>Designer</i> não é contratado.</p>






