# Fechamento da Pré-Sprint 1

|    Data    | Versão |         Descrição         |           Autor(es)           |
| :--------: | :----: | :-----------------------: | :---------------------------: |
| 21/08/2021 |  1.0   | Criação do documento de Fechamento da *Pré-Sprint* 1 | [Iuri Severo](https://github.com/iurisevero) |

**Data**: 21 de Agosto de 2021

**Redigida por**: Iuri Severo

**Participantes**:
* Daniel Coimbra (MDS)
* Gabriel Freitas (MDS)
* Iuri Severo (EPS)
* João Pedro (EPS)
* João Victor (MDS)
* Lucas Fellipe (EPS)
* Natan Tavares (MDS)
* Paulo Henrique (MDS)
* Pedro Rodrigues (EPS)

## Fechamento da Pré-Sprint

| Issue | Pontos | Status |
| ----- | ------ | ------ |
| [Documentar Planejamento da *Sprint* 1](https://github.com/fga-eps-mds/2021.1-Pro-Especies-Docs/issues/32) | 0 | Concluída |
| [Elaborar o Documento de Visão](https://github.com/fga-eps-mds/2021.1-Pro-Especies-Docs/issues/25) | 0 | Concluída |
| [Elaborar o Documento de Arquitetura](https://github.com/fga-eps-mds/2021.1-Pro-Especies-Docs/issues/26) | 0 | Concluída |
| [Criação do *Backlog* do Produto V1.0](https://github.com/fga-eps-mds/2021.1-Pro-Especies-Docs/issues/31) | 0 | Concluída |

[Milestone Pré-Sprint 1](https://github.com/fga-eps-mds/2021.1-Pro-Especies-Docs/milestone/3?closed=1)

## Review

* **Daniel Coimbra**: Trabalhou no documento de visão, parte interessada e de usuário. Acredita que o documento é importante para o produto por trazer uma maneira formal de representá-lo. Participou da reunião do PBB.

* **Gabriel Freitas**: Aprendeu a mexer no *Git*, uma ferramenta que vai ajudar muito no desenvolvimento. O *Git* é muito importante porque ajuda na organização das atividades e no controle de versionamento do que está sendo feito. Trabalhou no documento de visão. Acredita que o documento não agrega muito no produto por ser apenas uma formalidade. Participou da reunião do PBB.

* **Iuri Severo**: Trabalhou na representação arquitetural do produto. Definiu as tecnologias que serão utilizadas no projeto. O valor que isso traz para o produto é na organização fazendo com que a equipe evite erros no futuro. 

* **João Pedro**: Ficou focado no workshop do *Product Backlog Building*. O valor que isso trouxe foi passar a *Lean Inception* para algo claro do que será realizado durante o desenvolvimento. Também trabalhou na representação padrão do *Backlog*, que ele vê como mais organizado. O PBB trouxe um alinhamento maior para toda a equipe, o que a gente está fazendo e o porquê.

* **João Victor**: Trabalhou no Documento de Visão e no Documento de Arquitetura. Fez o tópico 4 e 6 do Documento de Visão e Introdução do Documento de Arquitetura. Acredita que esses documentos são importantes a nível de registro para deixar tudo organizado e ter dados guardados do que foi planejado, caso seja necessário revisar algo ou até mesmo apresentar provas sobre o porquê de cada ação ser realizada. Além disso, participou da reunião do PBB.

* **Lucas Fellipe**: Documentou a sprint 1. Começou a estudar o plano de gerenciamento de custo e como ele será feito. Começou as planilhas de riscos. Participou do PBB. Documentação da *Sprint* é imporante para rastreabilidade do produto. O Plano de Gerenciamento de Custos para que fique claro como serão os gastos com o produto. Além disso, a Planilha de Riscos é importante para prever atraso na entrega de atividades e do produto. PBB é importante para definição do que será feito do MVP.

* **Natan Tavares**: Trabalhou no Documento de Visão e no Documento de Arquitetura. Fez o Diagrama de Casos de Uso e o Diagrama de Pacotes. O valor que esses documentos trazem é a organização e rastreabilidade do projeto. Além disso, participou da reunião do PBB.

* **Paulo Henrique**: Trabalhou no Dcoumento de Visão e no Documento de Arquitetura, tópicos relacionados a documentação e requisitos, no Documento de Visão e possíveis problemas do usuário, no Documento de Arquitetura. Acredita que os documentos são importantes para o entendimento da comunidade *Open-Source* que for trabalhar no projeto. Participou da reunião do PBB e acredita que ela foi muito importante no entendimento das funcionalidades e organização do que será feito para construir o MVP.

* **Pedro Rodrigues**: Trabalhou na integração dos repositórios do *Back*, do *Front* e do *Crawler* com o *SonarCloud*. Acredita que essa integração é importante, pois ajudará a verificar a qualidade do código do projeto. Participou da reunião do PBB e acredita que foi importante para ajudar a criar algo mais concreto a partir dos *Post-its* da *Lean Inception*.


## Retrospective

* **Daniel Coimbra**
    * Positivos: Não tem opinião formada em relação ao que foi realizado;
    * Negativos: Nenhum;
    * Melhorias: Focado em melhorias pessoais, como estudar *Gitflow*.
* **Gabriel Freitas**
    * Positivos: Organização;
    * Negativos: Trabalho em equipe, sente que deixou a desejar, porque só ajudou no documento de visão;
    * Melhorias: Ajudar mais.
* **Iuri Severo**
    * Positivos: Os dois documentos ficaram prontos e foram bem escritos. Além disso, a arquitetura ficou muito boa e bem organizada;
    * Negativos: A organização nessa *Sprint* foi um pouco bagunçada, exceto o PBB. As *issues* que o Pedro fez não estavam escritas no *GitHub*. A divisão dos documentos com os MDS não deu muito certo;
    * Melhorias: Organização e comunicação. 
* **João Pedro**
    * Positivos: Foi entregue documentos importantes do projeto: Arquitetura, Visão e *Backlog*;
    * Negativos: A maneira como os documentos foram feitos, nem todos participaram, ficaram prontos pouco antes da reunião e, ele acredita, que o PBB não foi algo bom de ser realizado no momento atual do projeto, devido ao nível de conhecimento dos membros. Acredita que se tivéssemos feito o *Backlog* de forma tradicional, teria ficado melhor;
    * Melhorias: Comunicação e organização. Durante essa *Sprint* algo falado na daily era perguntado logo após a reunião.
* **João Victor**
    * Positivos: Entrega do Documento de Arquitetura, Documento de Visão e PBB. Todos sem muitas correções e sem dívida técnica;
    * Negativos: Falta de comunicação e organização por parte dos MDS. Assim como foi feito a divisão do documento de visão, também deveria ter sido feita essa divisão para o Documento de Arquitetura;
    * Melhorias: Comunicação e organização. Além disso, poderia haver a delegação de tarefas.
* **Lucas Fellipe**
    * Positivos: Todos os MDS comprometidos e entregaram os documentos. Além disso, um PBB que foi muito bem organizado pelo João Pedro. Organização e comunicação do grupo em geral, membros respondendo o *Telegram* com frequência;
    * Negativos: Planejamento pessoal de atividades a serem realizadas na semana e organização;
    * Melhorias: Planejamento pessoal de atividades a serem realizadas na semana e organização, priorização do que será feito.
* **Natan Tavares**
    * Positivos: Documento de Arquitetura, de Visão e PBB prontos. Não teve dívida técnica;
    * Negativos: A comunicação para a divisão do Documento de Arquitetura foi bem falha, o que resultou na realização e entrega do documento no sábado. Deixar as coisas para cada um escolher não funciona, a melhor maneira seria delegar as tarefas;
    * Melhorias: Fazer delegação de tarefas, ao invés de deixar livre.
* **Paulo Henrique**
    * Positivos: Responsabilidade pela organização das tarefas do Documento de Visão e Arquitetura;
    * Negativos: Gastou muito tempo no Documento de Visão e acabou não conseguindo ajudar muito no Documento de Arquitetura;
    * Melhorias: Receio em pedir ajuda aos EPS. Delegar as tarefas traria resultado positivo, mas gosta da ideia de ter mais responsabilidade nas mãos dos MDS, o que deixaria de ser negativo caso a responsabilidade e organização melhorem.
* **Pedro Rodrigues**
    * Positivos: Ter conseguido realizar o PBB. Além disso, ter realizado a integração dos repositórios com SonarCloud e a entrega das documentações;
    * Negativos: Formato do PBB devido ao nível de conhecimento dos MDS. Organização das tarefas e rastreamento dos trabalhos realizados. Falta nas *dailies*;
    * Melhorias: Organização, em relação as tarefas e *Gitflow*. Melhorar a comunicação para tirar as dúvidas.

## Quadro de Conhecimento
A equipe de EPS elaborou um quadro de conhecimento com tecnologias consideradas essenciais para o desenvolvimento do produto. É possível ter um *overview* das capacidades da equipe de desenvolvimento (MDS) e gerência (EPS).
<iframe src="https://docs.google.com/spreadsheets/d/e/2PACX-1vSHxsHZdF7aMhOiXfcXzaHDSFw3ABg2JLZFkUhKZ2YRlrnpeho33t196CHZIWyUXhRp2-MjVymqEp4a/pubhtml"
width="170px" height="600px"</iframe>